【裁判字號】    89,家抗,102
【裁判日期】    891025
【裁判案由】    確認親子關係存在
【裁判全文】
臺灣高等法院臺中分院民事裁定      八十九年度家抗字第一０二號
      抗  告  人  蘇桂英
      法定代理人  李治政
右抗告人因與相對人乙○○間請求確認親子關係存在事件，對於中華民國八十九年七
月十七日臺灣南投地方法院裁定（八十九年度家訴字第一五號）提起抗告，本院裁定
如左：
      主      文
抗告駁回。
抗告訴訟費用由抗告人負擔。
      理      由
一、本件抗告人起訴主張：伊之母李治政於民國七十六年八月十四日與相對人乙○○
    結婚，八十六年九月三十日因李治政未履行同居義務，經台灣高雄地方法院判決
    離婚，惟李治政係於八十五年一月十八日離家出走，即與另一被告甲○○同居，
    並於八十六年九月十二日產下伊。由於伊受胎期間在李治政與相對人乙○○婚姻
    關係存續中，依法雖推定為相對人乙○○之女，然二人實無血緣關係，為此求為
    確認兩造親子關係不存在之判決。原審法院經審查後以本件相對人乙○○住於高
    雄縣鳳山市○○○路六二巷三九號，非屬該院轄區，抗告人復未能說明該院有具
    備民事訴訟法第四條以下之特別審判籍，且相對人與另一被告甲○○之間，亦不
    符合民事訴訟法第五十三條第一、二款所稱之共同訴訟關係，亦無同法第二十條
    之適用，本件自應由台灣高雄地方法院管轄，爰依民事訴訟法第二十八條第一項
    裁定將此部分之訴移送台灣高雄地方法院。
二、抗告意旨略以：抗告人以相對人及甲○○二人為被告提起之確認之訴具有牽連性
    ，抗告人提起共同訴訟即屬適宜，而依民事訴訟法第二十條規定，相對人及被告
    甲○○之住所地之法院俱有管轄權，抗告人向原審法院提起本件訴訟，自無不當
    。況基於確認親子關係存在訴訟之特殊性，以及為符訴訟經濟及防止裁判歧異之
    精神，並依訴訟資料相通之原則，均應由原審法院管轄，如此亦較能保障相對人
    參與訴訟之程序權。另台灣台中地方法院及鈞院就確認親子關係存在訴訟亦均因
    此種共同訴訟具有牽連性而將住所不同之被告共同審理等語。惟查本件抗告人對
    相對人及另一被告甲○○訴訟，僅有事實上之牽連關係，而無法律上之牽連關係
    ，判決結果，亦不致發生歧異之情形。且原告既住於高雄縣鳳山市○○○路六二
    巷三九號，本件訴訟移轉台灣高雄地方法院管轄，對兩造並無不便之處。原審將
    之移送於該管轄法院核無違誤。抗告論旨指摘原裁定不當，求予廢棄，為無理由
    。
三、依民事訴訟法第四百九十二條第一項、第九十五條、第七十八條，裁定如主文。
中      華      民      國    八十九    年      十      月    二十五    日
~B1家事法庭審判長法  官  陳照德
~B2              法  官  蔡王金全
~B3              法  官  陳成泉
右為正本係照原本作成。
不得再抗告。
~B              書記官  林育德
中      華      民      國    八十九    年      十      月    二十六    日
                                                                        Ｙ


司法院資訊處製作；財團法人民間司法改革基金會備份。
